臺灣苗栗地方法院民事簡易判決
110年度苗簡字第755號
原      告  曾源發  

被      告  劉軍均  


上列當事人間請求侵權行為損害賠償事件，本院於民國110年12
月21日言詞辯論終結，判決如下：
    主      文
一、被告應給付原告新臺幣(下同)20,000元，及自110 年10月5 
    日起至清償日止，按週年利率5%計算之利息。
二、原告其餘之訴駁回。
三、訴訟費用由被告負擔1/10，餘由原告負擔。
四、本判決原告勝訴部分得假執行。
五、原告其餘假執行之聲請駁回。
    事實及理由
一、原告主張：
  ㈠被告於110 年1月9日12時13分許，在其位於苗栗縣○○鎮○○路0
    000巷000號之住所，利用電子設備連結網際網路至成員有13
    0人之LINE通訊軟體「國寶住戶互連網」群組(下稱系爭群組
    )內公然張貼「我的車 惡意的被砸 沒關係 盡量砸 社區買
    單」、「誰砸的 大家清楚」等文字，並張貼其與原告發生
    爭執之影片，供群組內之人閱覽，影射原告為砸毀其車輛之
    人，足以貶損原告在社會上之評價。
  ㈡系爭群組是台灣國寶社區居民所成立之群組，為連絡社區大
    小事之平台，目前成員為130人。而被告未能提出任何證據
    、未經合理查證，僅憑個人好惡印象在原告所居住之社區住
    戶通訊群組上傳前開文字、影片，影射原告為砸毀其車輛之
    人，已造成鄰里間議論紛紛，對原告造成不良評價，嚴重貶
    損聲譽，且原告及家人於社區內出入時每每遭受異樣眼光，
    原告精神上痛苦實筆墨難以形容。爰依民法第184 條第1 項
    前段、第195 條第1 項規定請求被告賠償精神慰撫金50萬元
    。
  ㈢並聲明：
  ⒈被告應給付原告50萬元，及自起訴狀繕本送達翌日起至清償
    日止，按週年利率5%計算之利息。
  ⒉願供擔保，請准宣告假執行。
二、被告則以：從頭到尾都不平，而且他前科累累，我能夠不懷
    疑他嗎等語，資為抗辯。並聲明：原告之訴駁回。
三、本院之判斷
  ㈠原告主張前揭㈠之事實，業經本院調取本院110 年度苗簡字第
    689號刑事卷核閱無誤。而被告涉犯本件散布文字誹謗之罪
    行，業經本院判決處拘役20日確定，有上開判決在卷可稽（
    見本院卷第19-22 頁），且為兩造所不爭執，堪以認定。
  ㈡按因故意或過失，不法侵害他人之權利者，負損害賠償責任
    ，民法第184 條第1 項前段定有明文。次按民法上名譽權之
    侵害非即與刑法之誹謗罪相同，名譽有無受損害，應以社會
    上對個人評價是否貶損作為判斷之依據，苟其行為足以使他
    人在社會上之評價受到貶損，不論其為故意或過失，均可構
    成侵權行為，其行為不以廣佈於社會為必要，僅使第三人知
    悉其事，亦足當之（最高法院90年台上字第646 號判決要旨
    參照）。至侵害名譽權之行為，當不以直接之方法為限，倘
    以間接之方法，例如藉字裡行間之意義使他人因該影射而受
    名譽之損害，亦屬之（最高法院96年度台上字第35號判決意
    旨參照）。被告於LINE通訊軟體住戶間之系爭群組故意張貼
    「我的車 惡意的被砸 沒關係 盡量砸 社區買單」、「誰砸
    的 大家清楚」等文字，並張貼其與原告發生爭執之影片，
    雖未指名道姓，惟依具有一般智識程度、社會經驗之人所知
    悉之通念及情感，該負面評價影涉影片中之人物即原告，已
    足以減損原告於社會上之價值或地位，被告應負侵權行為之
    責任。被告抗辯：原告前科累累，我能夠不懷疑他嗎等語，
    徒憑個人印象草率影射，欠缺合理查證，依被告前開所辯，
    無礙於原告之名譽已受貶損之認定。
  ㈢再按不法侵害他人之名譽者，被害人雖非財產上之損害，亦
    得請求賠償相當之金額，民法第195 條第1 項前段定有明文
    。所謂相當，應以實際加害情形與其名譽影響是否重大，及
    被害者之身分地位與加害人經濟狀況等關係定之；又慰藉金
    之賠償須以人格權遭遇侵害，使精神上受有痛苦為必要，其
    核給之標準固與財產上損害之計算不同，然非不可斟酌雙方
    身分資力與加害程度，及其他各種情形核定相當之數額（最
    高法院47年台上字第1221號、51年台上字第223 號判例意旨
    參照）。本院審酌被告故意於成員有130人之LINE通訊軟體
    系爭群組影射原告為砸其車之人，致原告之名譽及住戶間之
    評價減損，原告當受有精神痛苦。而兩造均非公眾人物，同
    為台灣國寶社區居民，被告為社區前任主委，現任監委，原
    告前因社區管理委員會事務，對被告涉犯恐嚇危害安全及公
    然侮辱犯行，雙方存有仇怨及官司糾紛(參諸前揭刑卷第99-
    109頁之本院108年度苗簡字第620號、108年度簡上字第96號
    刑事判決)。又原告國中肄業，做鐵工，每月收入約1-2萬元
    ，名下無財產；被告高職畢業，為技術員，每月收入約25,0
    00元等節，除據兩造陳明在卷（見本院卷第50頁），並有本
    院調取之兩造稅務電子閘門財產所得調件明細表（見本院卷
    附之密封袋）存卷可參。本院審酌前述兩造之身分地位、經
    濟狀況及原告名譽受損之程度、被告上開張內容及發布之處
    （LINE通訊軟體系爭群組之成員130人，且均為台灣國寶社
    區住戶）等一切情狀，認原告請求賠償慰撫金以20,000元為
    適當；逾此數額之請求，則屬過高，不應准許。
四、綜上所述，原告依民法第184 條第1 項前段、第195 條第1 
    項規定，請求被告給付20,000元，及自起訴狀繕本送達翌日
    即110 年10月5 日起至清償日止，按週年利率5%計算之利息
    ，為有理由，應予准許；逾此部分之請求，則無理由，應予
    駁回。
五、本件原告勝訴部分係依民事訴訟法第427 條第1 項規定適用
    簡易程序之訴訟，所為被告敗訴之判決，依同法第389 條第
    1 項第3 款規定，本院應依職權宣告假執行。原告陳明願供
    擔保聲請宣告假執行，然其聲請僅係促使法院為職權之發動
    ，爰不為假執行擔保金之諭知。至原告敗訴部分，假執行之
    聲請已失所依附，即應駁回之。
六、本件事證已臻明確，兩造其餘攻擊防禦方法及所提證據經審
    酌後，於判決結果不生影響，爰不另一一論駁，附此敘明。
七、訴訟費用負擔之依據：民事訴訟法第79條。
中　　華　　民　　國　　110 　年　　12　　月　　29　　日
                  苗栗簡易庭  法　官　張新楣
以上正本係照原本作成。
如對本判決上訴，須於判決送達後20日內向本院提出上訴狀（須
附繕本）。如委任律師提起上訴者，應一併繳納上訴審裁判費。
                              書記官　劉立晨
中　　華　　民　　國　　110 　年　　12　　月　　29　　日